臺灣臺北地方法院刑事裁定　　　　　　 100年度聲字第3269號
聲　請　人
即　被　告　　余泰祥
上列聲請人因被告違反槍砲彈藥刀械管制條例等案件（100 年度
偵字第15603號），聲請具保停止羈押，本院裁定如下：
    主  文
聲請駁回。
    理  由
一、聲請意旨如附件「刑事聲請具保停止羈押狀」所載。
二、被告余泰祥因違反槍砲彈藥刀械管制條例等案件，於民國10
    0年9月23日經本院接押訊問後，以其犯罪嫌疑重大，有事實
    足認有逃亡之虞，且其涉犯最輕本刑5 年以上有期徒刑之重
    罪，有羈押之原因與必要，於是日由本院羈押，此情先予敘
    明。
三、按被告及得為其輔佐人之人或辯護人，得隨時具保向法院聲
    請停止羈押，刑事訴訟法第110條第1項定有明文。又法院應
    否准許具保停止羈押之聲請，首應審酌該聲請是否具有刑事
    訴訟法第114 條所定不得駁回其聲請之事由，即被告所犯之
    罪是否為最重本刑三年以下有期徒刑、拘役、或專科罰金之
    罪者或被告懷胎五月以上或生產後二月未滿者或被告現罹疾
    病，非保外治療顯難痊癒者。其次，則檢視法院羈押被告之
    理由是否繼續存在，即就刑事訴訟法第101 條及101條之1之
    規定，審酌被告犯罪嫌疑是否仍重大、羈押之事由是否繼續
    存在及有無羈押之必要性。若已無羈押原因，法院應即撤銷
    羈押；若羈押原因仍在，僅無羈押之必要性，則以具保、責
    付或限制住居等代替手段取代羈押之聲請即應准允。
四、經查：
（一）被告所涉槍砲彈藥刀械管制條例第7條第4項之寄藏制式手
      槍罪嫌，其法定刑為5年以上有期徒刑，併科新臺幣1,000
      萬元以下罰金，非屬法定最重本刑3年以下有期徒刑之罪
      ，是聲請人不具有刑事訴訟法第114條第1款規定之情形。
      又聲請人前雖曾舉宏恩綜合醫院之健康檢查報告書主張：
      患有輕度脂肪肝、膽囊瘜肉、急性肝炎等疾病，繼續執行
      羈押有不能保全其生命之虞云云，惟該報告書之檢查日期
      係99年11月15 日，迄至100年7月24 日檢察官向本院聲請
      羈押獲准時，相距近8月之久，距今亦逾1年，尚難作為本
      院於此時點判斷被告身體狀況之依據。再者，聲請人前於
      100年8月18日即曾以相同事由具狀向本院聲請停止羈押，
      經本院函詢法務部矯正署臺北看守所，該所以100年8月29
      日北所衛字第1000008670號函謂：聲請人目前由看守所內
      醫師診治後安排抽血檢查，病情尚屬穩定等語，有本院10
      0年度偵聲字第194號裁定在卷可參，是應無非保外就醫難
      以痊癒之情事，無刑事訴訟法第114條第2款規定之情形。
      末被告無懷胎、生產之可能，亦無刑事訴訟法第114 條第
      3款規定之情形。
（二）被告涉犯槍砲彈藥刀械管制條例第7條第4項寄藏制式手槍
      、第12條第4項寄藏子彈及刑法第305條恐嚇危害安全等罪
      嫌，業具被告坦承不諱，核與同案被告張天豪所述情節大
      致相符，並有監視錄影翻拍畫面、蒐證照片、內政部警政
      署刑事警察局100年9月16日鑑定書及扣案之手槍、子彈等
      可資佐證，認其犯行明確。
（三）被告前於100年6月21日槍擊明日博工地會所後，隨即於同
      月29 日出境前往上海，入境返台後，再於同年7月23日準
      備離境前往上海，為警攔截始未得逞，業為被告所自承，
      是其有逃亡之情事，應可認定。又被告所涉槍砲彈藥刀械
      管制條例第7條第4項寄藏制式手槍罪，為最輕本刑為5 年
      以上有期徒刑之重罪，核與刑事訴訟法第101 條第1項第1
      款及第3款之之法定羈押事由相符。
（四）法院對被告所執行之羈押，係為保全證據，或保全被告使
      訴訟程序得以如期進行，是有無羈押之必要當由法院本於
      上開目的而為裁量性之決定。如上所述，被告曾有離境之
      紀錄與準備，又其所犯寄藏手槍罪為最輕本刑五年以上有
      期徒刑之重罪，且所寄藏之手槍為取得不易、價格昂貴之
      制式手槍，被告可能期待之刑罰制裁較為嚴厲，再次逃亡
      之危險也隨之提升，再慮及被告持槍槍擊建商會所之犯罪
      情節，以及被告自承無資力之經濟情況等情事，認無從以
      具保方式替代羈押，是為確保後續訴訟程序之進行，應認
      仍有繼續羈押被告之必要。
五、綜上，聲請人聲請停止羈押，本院認當初以刑事訴訟法第10
    1條第1項第1款及第3款規定對被告實施羈押之原因仍存在，
    且有繼續羈押之必要，為保全被告能順利到案接受執行，認
    非以對被告為羈押之方式不能達其目的，是本件聲請具保停
    止羈押，不應准許，爰依刑事訴訟法第121 條裁定如主文。
中    華    民    國    100    年    12    月   19    日
                  刑事第14庭審判長  法  官  彭慶文
                                    法  官  陳思帆
                                    法  官  楊坤樵
上正本證明與原本無異。
如不服本裁定，應於裁定送達後5日內向本院提出抗告狀。
                                    書記官  林鈴芬
中    華    民    國   100    年    12    月    19    日
附件